【裁判字號】    96,訴,3349
【裁判日期】    970131
【裁判案由】    毒品危害防制條例
【裁判全文】
臺灣板橋地方法院刑事判決              96年度訴字第3349號
公  訴  人  臺灣板橋地方法院檢察署檢察官
被      告  甲○○
上列被告因違反毒品危害防制條例案件，經檢察官提起公訴（九
十六年度毒偵字第六七六三號），被告於準備程序中對被訴之事
實為有罪陳述，本院合議庭裁定由受命法官獨任行簡式審判程序
，並判決如下：
    主  文
甲○○施用第一級毒品，累犯，處有期徒刑拾月；又施用第二級
毒品，累犯，處有期徒刑肆月，扣案玻璃球吸食器壹組、玻璃球
貳顆及分裝杓壹支均沒收。應執行有期徒刑壹年，扣案玻璃球吸
食器壹組、玻璃球貳顆及分裝杓壹支均沒收。
    事  實
一、甲○○前於民國九十三年間因贓物案件，經本院以九十三年
    度簡字第二三五四號判處有期徒刑三月，如易科罰金以銀元
    三百元折算一日確定，於九十三年十一月十二日易科罰金執
    行完畢；又於九十四年間因施用毒品案件，經本院以九十四
    年度毒聲字第三二三號裁定令入勒戒處所觀察、勒戒後，認
    有繼續施用毒品之傾向，復經本院以九十四年度毒聲字第五
    八七號裁定令入戒治處所施以強制戒治，嗣因強制戒治滿六
    個月，認無繼續戒治之必要，而於九十四年十二月十四日停
    止戒治處分釋放出所，並由臺灣板橋地方法院檢察署檢察官
    於九十五年一月二日以九十五年度戒毒偵字第七號為不起訴
    處分確定在案；復於九十五年四月間因犯施用第二級毒品罪
    ，經本院以九十五年度簡字第七一八八號判處有期徒刑三月
    ，如易科罰金以銀元三百元折算一日確定，於九十六年五月
    五日縮刑期滿執行完畢（以上執行完畢紀錄，於本案構成累
    犯）；另於九十五年十二月間犯施用第一級毒品、第二級毒
    品罪，經臺灣高等法院以九十六年度上訴字第二四一三號判
    處有期徒刑一年，減為有期徒刑六月日確定（現在監執行）
    。詎甲○○不知悔改，明知海洛因、安非他命分別係毒品危
    害防制條例所規定之第一級、第二級毒品，不得非法持有、
    施用，竟於上開強制戒治執行完畢釋放後五年內，復基於施
    用第一級毒品海洛因之犯意，於九十六年八月六日晚間十時
    三十分許為警查獲後在警局採尿前二十六小時內之某時（其
    為警查獲後至採尿前之人身自由受公權力拘束之時間應予扣
    除），在臺北縣三重市忠孝橋下附近，其所駕駛並停於路旁
    之不詳車號汽車內，以將毒品海洛因摻入香煙內點燃吸食之
    方式，非法施用第一級毒品海洛因。甲○○另基於施用第二
    級毒品安非他命之犯意，於同月六日下午三時許，在臺北縣
    三重市○○○路五十一號七樓如意園旅社七二二室，使用分
    裝杓將安非他命置於吸食器玻璃球內點火加熱燒烤產生白煙
    吸聞之方式，非法施用第二級毒品安非他命。嗣甲○○於九
    十六年八月六日晚間十時三十分許，在上址旅社房間內為警
    查獲，並扣得其所有供施用安非他命時所用之玻璃球吸食器
    一組、玻璃球二顆及分裝杓一支。
二、案經臺北縣政府警察局三重分局報請臺灣板橋地方法院檢察
    署檢察官偵查起訴。
    理  由
一、訊據被告甲○○對於上揭時地，施用第一級毒品海洛因、第
    二級毒品安非他命之事實，於本院審理中坦承不諱，並有其
    所有供施用安非他命時所用之玻璃球吸食器一組、玻璃球二
    顆及分裝杓一支扣案可資佐證。又被告經警查獲所採集之尿
    液經送鑑定，呈海洛因代謝物嗎啡、安非他命類陽性反應，
    此有臺灣檢驗科技股份有限公司九十六年八月二十七日濫用
    藥物尿液檢驗報告（檢體編號0000000000）、代
    碼對照表各一紙在卷可稽，足徵被告上開自白核與事實相符
    ，堪以採信。又被告於九十四年間因施用毒品案件，經本院
    以九十四年度毒聲字第三二三號裁定令入勒戒處所觀察、勒
    戒後，認有繼續施用毒品之傾向，復經本院以九十四年度毒
    聲字第五八七號裁定令入戒治處所施以強制戒治，嗣因強制
    戒治滿六個月，認無繼續戒治之必要，而於九十四年十二月
    十四日停止戒治處分釋放出所，並由臺灣板橋地方法院檢察
    署檢察官於九十五年一月二日以九十五年度戒毒偵字第七號
    為不起訴處分確定在案；復於九十五年四月間因犯施用第二
    級毒品罪，經本院以九十五年度簡字第七一八八號判處有期
    徒刑三月，如易科罰金以銀元三百元折算一日確定；另於九
    十六年間因施用第一級毒品案件，經臺灣高等法院以九十六
    年度上訴字第二四一三號判處有期徒刑一年，減為有期徒刑
    六月，如易科罰金以新臺幣一千元折算一日確定等情，有臺
    灣高等法院被告前案紀錄表附卷可憑，足徵被告於上述強制
    戒治執行完畢釋放後五年內再犯本件施用第一級毒品、第二
    級毒品之罪。本案事證明確，被告犯行洵堪認定，應依法論
    科。
二、按海洛因、安非他命係毒品危害防制條例第二條第二項第一
    款、第二款所明定之第一級、第二級毒品，不得非法持有、
    施用。核被告所為，係犯毒品危害防制條例第十條第一項之
    施用第一級毒品海洛因罪，及同條第二項之施用第二級毒品
    安非他命罪。被告上開施用第一級毒品海洛因前持有海洛因
    及其施用第二級毒品安非他命前持有安非他命之低度行為，
    應分別為施用海洛因、安非他命之高度行為所吸收，均不另
    論罪。又被告上開所犯施用第一級毒品罪及施用第二級毒品
    罪間，犯意個別，行為及構成要件互殊，自應予分論併罰。
    被告前有事實欄所載之犯罪執行完畢紀錄，有上開臺灣高等
    法院被告前案紀錄表各一份在卷可按，其於有期徒刑執行完
    畢後，五年之內故意再犯有期徒刑以上之刑之二罪，為累犯
    ，應分別依刑法第四十七條第一項之規定加重其刑。爰審酌
    被告犯罪之動機、目的、手段、所生危害，兼衡被告施用毒
    品戕害一己之身心健康，及其係國中肄業之智識程度（見警
    詢筆錄），暨犯後坦承犯行之態度等一切情狀，分別量處如
    主文所示之刑，並定其應執行之刑，以資儆懲。至扣案之玻
    璃球吸食器一組、玻璃球二顆及分裝杓一支，均係被告所有
    供其施用安非他命時所用之物，業據其於本院審理中供明在
    卷，爰依刑法第三十八條第一項第二款規定，併宣告沒收之
    。
據上論斷，應依刑事訴訟法第二百七十三條之一第一項、第二百
九十九條第一項前段，毒品危害防制條例第十條第一項、第二項
，刑法第十一條前段、第四十七條第一項、第三十八條第一項第
二款、第五十一條第五款，判決如主文。
本案經檢察官鄭潔如到庭執行職務。
中    華    民    國    97    年    1     月    31    日
                  刑事第十六庭  法  官  楊 志 雄
以上正本證明與原本無異
如不服本判決應於送達後10日內向本院提出上訴狀
                                書記官  陳 春 銘
中    華    民    國    97    年    1     月    31    日
附錄本案論罪科刑法條全文：
毒品危害防制條例第十條
施用第一級毒品者，處六月以上五年以下有期徒刑。
施用第二級毒品者，處三年以下有期徒刑。


司法院資訊處製作；財團法人民間司法改革基金會備份。
